【裁判字號】    94,訴,885
【裁判日期】    950329
【裁判案由】    違反槍砲彈藥刀械管制條例
【裁判全文】
臺灣士林地方法院刑事判決              94年度訴字第885 號
公  訴  人  臺灣士林地方法院檢察署檢察官
被      告  甲○○
                    （另案於臺灣臺北監獄執行中）
選任辯護人  林文淵律師
上列被告因違反槍砲彈藥刀械管制條例案件，經檢察官提起公訴
（94年度偵緝字第970 號），本院判決如下：
    主  文
甲○○未經許可，持有可發射子彈具有殺傷力之改造手槍，處有
期徒刑壹年肆月，併科罰金新臺幣伍萬元，罰金如易服勞役以新
臺幣玖佰元即銀元參佰元折算壹日，扣案之可發射子彈具有殺傷
力之改造手槍壹枝（含彈匣壹個，槍枝管制編號：0000000000號
）沒收。
    事  實
一、甲○○明知未經許可，不得無故持有槍砲彈藥刀械管制條例
    所列管之各式槍砲，竟於民國93年3 月22日晚間，在臺北縣
    蘆洲市○○路155 號5 樓租屋處，因真實年籍姓名不詳、綽
    號「蕭仔」之友人來訪，並自所攜帶之黑色袋子內，取出仿
    FN廠半自動手槍製造之金屬玩具手槍，換裝土造金屬槍管改
    造而成具有殺傷力之手槍1 枝（含彈匣1 個，槍枝管制編號
    ：0000000000號）及改造子彈3 顆（子彈經鑑驗結果，認不
    具殺傷力），供甲○○觀覽，嗣該名友人離去時，疏未將上
    開袋子及置於袋內之改造手槍及子彈一併帶走，甲○○遂將
    該只袋子及改造手槍、子彈，俱置放在上開住處客廳內，未
    經許可持有之。迨93年3 月26日下午4 時許，經臺北市政府
    警察局北投分局石牌派出所員警搜索上揭住處，查扣前開改
    造手槍及子彈，經斯時在住處內之甲○○女友郭婷婉（另經
    臺灣桃園地方法院檢察署檢察官以93年度核退偵字第107 號
    為不起訴處分確定）供出，始查悉上情。
二、案經臺灣桃園地方法院檢察署檢察官自動檢舉簽請臺灣高等
    法院檢察署令轉臺灣士林地方法院檢察署檢察官偵查起訴。
    理  由
一、上揭事實，業據被告甲○○於本院審理時坦承不諱，並經證
    人即斯時與被告同住之女友郭婷婉、執行搜索之臺北市政府
    警察局北投分局石牌派出所警員邵元孝證述明確，復有臺北
    市政府警察局北投分局搜索扣押筆錄、現場照片附卷可稽，
    另有槍枝1 枝（含彈匣1 個）、子彈3 顆及黑色袋子1 只扣
    案可資佐證，該扣案之槍、彈經送內政部警政署刑事警察局
    鑑定結果，認該改造手槍1 枝（含彈匣1 個，槍枝管制編號
    ：0000000000號），認係由仿FN廠半自動手槍製造之金屬玩
    具手槍，換裝土造金屬槍管改造而成之改造手槍，機械性能
    正常，可擊發適用之子彈，認具殺傷力；子彈3 顆，認均係
    土造子彈（具直徑8.0mm）金 屬彈頭，經取樣1 顆試射，無
    法擊發，認不具殺傷力，有該局93年4 月5 日刑鑑字第0930
    069409號槍彈鑑定書1 份在卷足憑（附於臺灣板橋地方法院
    檢察署93年度核退偵字第412 號卷第45頁至第48頁），足徵
    被告之自白與事實相符。本件事證明確，被告未經許可，持
    有具有殺傷力之改造手槍之事實洵堪認定，應依法論科。
二、本件改造手槍，屬於槍砲彈藥刀械管制條例第4 條第1 項第
    1 款所稱之槍砲，被告未經許可持有之，核其所為，係犯90
    年11月14日修正公布之槍砲彈藥刀械管制條例第11條第4 項
    之未經許可，持有可發射子彈具有殺傷力之改造手槍罪。按
    被告行為後，槍砲彈藥刀械管制條例業經總統於94年1 月26
    日以華總一義字第09400010101 號令修正公布，並自94年1
    月28日生效施行，原條例第8 條與第10條、第11條合併修正
    移列為修正條文第8 條，原條例第10、11條刪除；修正前槍
    砲彈藥刀械管制條例第11條第4 項之未經許可持有可發射子
    彈具有殺傷力之各式槍砲罪，移至新法第8 條第4 項，除將
    舊法規定之「槍砲」修正為「槍枝」外，修正前之法定刑為
    1 年以上7 年以下有期徒刑，併科新臺幣7 百萬元以下罰金
    ，修正後槍砲彈藥刀械管制條例第8 條第4 項係規定：未經
    許可持有第4 條第1 項第1 款所定其他可發射金屬或子彈具
    有殺傷力之各式槍枝者，處3 年以上10年以下有期徒刑，併
    科新臺幣700 萬元以下罰金，比較新舊法結果，以修正前之
    舊法對於被告較為有利，自應依刑法第2 條第1 項但書之規
    定，適用修正前即90年11月14日修正公布之槍砲彈藥刀械管
    制條例第11條第4 項之規定處斷。爰審酌被告並無犯罪科刑
    執行紀錄，有臺灣高等法院被告前案紀錄表存卷可考，素行
    尚稱良好、犯罪之動機、目的、手段、持有違禁物之時間、
    邇來臺灣地區槍枝泛濫，不法之徒每以擁槍自重，輕則用以
    恐嚇勒索，欺壓善良，重則持以殺人搶劫，使一般民眾聞槍
    色變，危害社會治安至深且鉅，所幸被告未持扣案之改造手
    槍犯罪、被告犯後始終坦承犯行，態度良好等一切情狀，量
    處如主文所示之刑，並就所宣告併科罰金部分，諭知其易服
    勞役之折算標準。
三、扣案之可發射子彈具有殺傷力之改造手槍1 枝（含彈匣1 個
    ，槍枝管制編號：0000000000號），係屬違禁物，不問屬於
    犯人與否，應依刑法第38條第1 項第1 款規定宣告沒收。扣
    案之子彈3 顆，經鑑驗結果並不具殺傷力，故非屬槍砲彈藥
    刀械管制條例所管制之彈藥性質，並非違禁物，有上開槍彈
    鑑定書附卷可資佐參；另扣案之黑色袋子1 只，並非被告所
    有，業據被告及證人郭婷婉供明在卷，故皆不宣告沒收，均
    附此敘明。
據上論斷，應依刑事訴訟法第299 條第1 項前段，修正前即90年
11月14日修正公布槍砲彈藥刀械管制條例第11條第4 項，刑法第
2 條第1 項但書、第11條前段、第42條第2 項、第38條第1 項第
1 款，罰金罰鍰提高標準條例第2 條，現行法規所定貨幣單位折
算新臺幣條例第2 條，判決如主文。
本案經檢察官黃德松到庭執行職務。
中    華    民    國    95    年    3     月    29    日
                  刑事第六庭審判長法  官  李育仁
                                  法  官  許辰舟
                                  法  官  黃潔茹
以上正本證明與原本無異。
如不服本判決，應於判決送達後10日內，向本院提出上訴狀。
                                  書記官  柳瑞宗
中    華    民    國    95    年    4     月    4     日
附錄論罪科刑法條：
槍砲彈藥刀械管制條例第11條
未經許可，製造、販賣或運輸第四條第一項第一款所稱其他可發
射金屬或子彈具有殺傷力之各式槍砲者，處五年以上有期徒刑，
併科新臺幣一千萬元以下罰金。
未經許可，轉讓、出租或出借前項所列槍砲者，處三年以上十年
以下有期徒刑，併科新臺幣七百萬元以下罰金。
意圖供自己或他人犯罪之用，而犯前二項之罪者，處無期徒刑或
七年以上有期徒刑，併科新臺幣一千萬元以下罰金。
未經許可，持有、寄藏或意圖販賣而陳列第一項所列槍砲者，處
一年以上七年以下有期徒刑，併科新臺幣七百萬元以下罰金。
第一項至第三項之未遂犯罰之。


司法院資訊處製作；財團法人民間司法改革基金會備份。
